【裁判字號】    89,易,3253
【裁判日期】    890831
【裁判案由】    傷害等
【裁判全文】
臺灣高雄地方法院刑事判決                        八十九年度易字第三二五三號
    公  訴  人  臺灣高雄地方法院檢察署檢察官
    被      告  乙○○
右列被告因傷害等案件，經檢察官提起公訴（八十九年度偵字第一一八八三號），本
院判決如左：
    主  文
乙○○傷害人之身體，累犯，處有期徒刑參月，如易科罰金，以佰元折算壹日。又
損壞佛桌上玻璃貳塊、佛燈貳個、神像參尊及機車煞車壹組，足以生損害於他人，累
犯，處有期徒刑貳月，如易科罰金，以參佰元折算壹日。應執行有期徒刑肆月，如易
科罰金，以參佰元折算壹日。
    事  實
一、乙○○曾於民國八十六年間，因犯詐欺罪，經台灣高等法院高雄分院判處有期徒
    刑四月確定，並於八十七年四月九日執行完畢。乙○○於八十九年五月十日下午
    四時許，在高雄市○○區○○里○○街一０七號，因細故與丙○○、甲○○夫婦
    發生爭執，一時衝動，竟分別基於傷害及毀損之犯意，出手毆打丙○○、甲○○
    夫婦，致丙○○受有左手打撲傷皮下瘀血、右膝關節部打撲傷皮下瘀血、左膝關
    節部打撲傷皮下瘀血、前胸部打撲傷等傷害，甲○○受有左臉頰打撲傷皮腫脹、
    右頭部打撲傷腫脹、眩暈等傷害，並同時毀損丙○○所有佛桌上玻璃兩塊、佛燈
    二個、神像三尊及機車煞車一組等物品，足以生損害於丙○○。
二、案經丙○○、甲○○訴由高雄市政府警察局小港分局報請台灣高雄地方法院檢察
    署檢察官偵查起訴。
    理  由
一、右揭犯罪事實，業據被告乙○○坦承不諱，核與告訴人丙○○、甲○○指述之情
    節相符，並有診斷證明書二紙、照片十張附卷可稽。本件事證明確，被告犯行洵
    堪認定。
二、核被告所為，係犯刑法第二百七十七條第一項之傷害罪及同法第三百五十四條之
    毀損罪。被告以一行為傷害二人，為想像競合犯，應從一重處斷。查被告曾於八
    十六年間，因犯詐欺罪，經台灣高等法院高雄分院判處有期徒刑四月確定，並於
    八十七年四月九日執行完畢，其於五年以內再犯本件有期徒刑以上之罪，為累犯
    ，依刑法第四十七條規定加重其刑。爰審酌被告犯罪後坦承犯行，態度良好，一
    再於本院審理中表示願與告訴人等和解，惟告訴人等堅不和解等一切情狀，爰酌
    情量處如主文所示之刑，並定其應執行刑，諭知易科罰金之執行標準。
據上論斷，應依刑事訴訟法第二百九十九條第一項前段，刑法第二百七十七條第一項
、第三百五十四條、第四十七條、第四十一條、第五十五條、第五十一條第五款，罰
金罰鍰提高標準條例第一條前段、第二條，判決如主文。
本案經檢察官葉麗綺到庭執行職務。
中    華    民    國     八十九     年      八      月      三十一      日
                                  臺灣高雄地方法院刑事第七庭
                                      法  官  何  悅  芳
右正本證明與原本無異。
如不服本判決，應於判決送達後十日內，向本院提出上訴狀。
                                      書記官  吳  良  美
中    華    民    國     八十九     年      九      月        一        日
附錄本案論罪科刑法條全文：
刑法第二百七十七條條第一項：傷害人之身體或健康者，處三年以下有期徒刑、拘役
                            或一千元以罰金。
刑法第三百五十四條：毀棄、損壞前二條以外之他人之物，或致令不堪用，足以生損
                    害於公眾或他人者，處二年以下有期徒刑、拘役或五百元以下
                    罰金。


司法院資訊處製作；財團法人民間司法改革基金會備份。
